臺灣桃園地方法院交通事件裁定　　　 　96年度交聲字第143號
異　議　人
即受處分人　甲○○
原處分機關　交通部公路總局新竹區監理所桃園監理站
上列受處分人因違反道路交通管理處罰條例案件，不服交通部公
路總局新竹區監理所桃園監理站96年3 月21日所為之處分（原處
分：桃監裁罰字第裁52—DB0000000 號），聲明異議，本院裁定
如下：
    主  文
異議駁回。
    理  由
一、原處分意旨略以：受處分人即異議人甲○○於民國96年2 月
    10日下午3 時5 分許，騎乘車牌號碼AZ6 —482 號重型機車
    ，行經桃園市○○路、莒光街口，未依兩段式左轉交通標誌
    之規定，逕行左轉莒光路，經桃園縣政府警察局（下稱原舉
    發機關）交通隊警員舉發「未依兩段式左轉」之違規，並填
    製桃警局交字第DB0000000 號違規通知單，受處分人依期限
    到案向交通部公路總局新竹區監理所桃園監理站（下稱原處
    分機關）提出申訴，經原處分機關認異議人有道路交通管理
    處罰條例第48條第1 項第2 款違規情事明確，遂於96年3 月
    21日以桃監裁罰字第裁52—DB0000000 號裁決書，裁處罰鍰
    新臺幣（下同）600 元，並記違規點數1 點等語。
二、異議意旨則以：異議人於96年2 月10日下午3 時5 分騎乘車
    號AZ6 —482 號重機車，從桃園市○○路○ 段221 號騎樓往
    莒光街方向行駛，於桃園國中大門口右側約60公尺處為警攔
    下舉發「未依兩段式規定左轉」之違規，而當時舉發員警距
    離案發地點約120 公尺，無法見到異議人有無違規，異議人
    當時亦未行駛於三民路內側車道，且該三民路路口亦無機車
    兩段式左轉之待轉區，故新竹區監理所桃園監理站交通事件
    裁決所為之處分，顯有錯誤，爰聲明異議請求撤銷原處分等
    語。
三、按交通法庭認為聲明異議無理由者，應以裁定駁回之，道路
    交通案件處理辦法第19條定有明文，再按「機器腳踏車行駛
    至交岔路口，其轉彎，應依標誌或標線之規定行駛；無標誌
    或標線者，應依第102 條及下列規定行駛：一內側車道設有
    禁行機車標誌或標線者，應依兩段方式進行左轉，不得由內
    側或其他車道左轉。二在三快車道以上單行道道路，行駛於
    右側車道或慢車道者，應以兩段方式進行左轉彎；行駛於左
    側車道或慢車道者，應以兩段方式進行右轉彎」；汽車駕駛
    人轉彎時，不依標誌、標線、號誌之指示者，處600 元以上
    1800元以下罰鍰；汽車駕駛人違反道路交通管理處罰條例第
    48條者，除依原條款處罰鍰外，並記違規點數1 點，道路交
    通安全規則第99條第2 項、道路交通管理處罰條例第48條第
    1 項第2 款、第63條第1 項第1 款，亦有明定。
四、經查：
  (一)異議人甲○○於本院訊問時固不否認於96年2 月15日下午3
    時5 分許，有騎乘上開重型機車行經桃園縣桃園市○○路左
    轉莒光街口，隨即為桃園縣政府警察局交通隊警員舉發「未
    依兩段式左轉」之違規，並填製桃警局交字第DB0000000 號
    舉發違反道路交通管理事件通知單，再經原處分機關認違規
    事實明確，開立裁決書處以罰鍰600 元，並記違規點數1 點
    等情，並有桃園縣政府警察局桃警局交字第DB0000000 號舉
    發違反道路交通管理事件通知單、交通部公路總局新竹區監
    理所桃園監理站桃監裁罰字第裁52—DB0000000 號裁決書各
    1 份在卷足參。
  (二)異議人本院審理中辯稱：當時伊是從三民路「葉傷科」往莒
    光街方向行駛，當時伊機車是停放在診所門口隔壁的3 個停
    車格中間的那格，車子到桃園國中大門右側時被警查攔下來
    ，並說伊闖紅燈，伊說當時是綠燈，警員又說伊未依兩段式
    左轉，但伊並沒有違規，且舉發員警開單的位置離三民路口
    有300 公尺以上，所以警察開罰單的地點看不到伊停車的位
    置云云，惟查，證人即舉發異議人違規之警員羅嚴泰於本院
    訊問時結稱：當時伊在執行路暢督導勤務，執行地點是在三
    民路、中山路，重點工作就是依法取締機車未依兩段式左轉
    之違規，三民路到莒光街路段之快車道是禁行機車，三民路
    該處的待轉區○○○○路面刨除工程，有部分標線不見，但
    三民路上機車兩段式左轉的標誌還在，又伊所站的位置是在
    校門旁邊，但目視看到的情況就是異議人從內線道轉過來，
    伊看得很清楚，若伊看到異議人將機車停在停車格直行莒光
    街過來，則不會攔查異議人，又舉發當時視野並沒有阻礙，
    視線很好，又因是假日，沒有學生上課，也沒有家長接送，
    車輛很少，所以看得很明確等語，已就舉發異議人未依兩段
    式左轉之經過證述明確，再參酌證人羅嚴泰事後拍攝當天其
    舉發時所在位置及其視線照片（本院卷），清晰可見三民路
    左轉莒光路之車輛行駛情形，亦可見異議人所稱之「葉傷科
    」店面前機車停車格，並無異議人所指舉發警員看不見當時
    異議人機車行駛狀況之情形，異議人辯稱警員看不到其行車
    路線云云，自與事實不符，足認異議人未經待轉而逕行自三
    民路左轉至莒光街等情明確。再者，異議人另辯稱：當時在
    三民路、莒光街口沒有待轉區的標線，標線已被刨除了等語
    ，桃園縣政府警察局亦於桃警交字第0960041892號函中稱當
    時因路面刨除重新鋪設，機車待轉區未繪設等情，惟舉發當
    時三民路之機車兩段式左轉標誌仍有明確標示，業經警員羅
    嚴泰於本院訊問時證述無誤，並有該標誌懸掛位置之現場照
    片在卷可資參酌，該三民路左轉莒光街之路口上方有兩段式
    左轉標誌，異議人自不得諉為不知，而該標誌既有指示機車
    駕駛人應依兩段式左轉，且道路交通管理處罰條例第48條第
    1 項第2 款亦有未遵標誌指示而予處罰之規定，縱地面未繪
    有機車待轉區○○○○○段式左轉之標誌亦非無法遵行，故
    上開異議人所辯，自難以解免其違反交通法規之責。
五、綜上所述，異議人於96年2 月10日下午3 時5 分時許騎乘重
    型機車行經桃園市○○路、莒光街口，有未依規定兩段式左
    轉，自三民路左轉莒光街之違規事實明確。揆諸上開規定，
    原處分機關依道路交通管理處罰條例第48條第1 項第2 款、
    第63條第1 項第1 款等規定，裁處異議人罰鍰600 元，並記
    違規點數1 點，並無違誤。異議人猶執前詞提起本件聲明異
    議，指摘原處分不當，為無理由，應予駁回。
據上論斷，應依道路交通案件處理辦法第19條，裁定如主文。
中    華    民    國    96    年    10     月    29    日
                        臺灣桃園地方法院交通法庭
                              法  官    蘇昭蓉
以上正本證明與原本無異。
如不服本裁定，應於裁定送達後5 日內向本院提出抗告狀。
　　　　　　　　　　　　　　　書記官　  韓若玉
中　　華　　民　　國　　96　　年　　10　　月　　29　　日
